# 公司在银行贷款，为了帮银行完成任务，购买了纪念性质的金条，不是真金，该如何入账？

提问人：chamsy 时间：2019-11-18 06:30:14
公司在银行贷款，为了帮银行完成任务，购买了纪念性质的金条，不是真金，该如何入账？
是一次性进费用？如果一次性进费用，是否会形成账外资产？
还是如固定资产或者存货？一次性折旧或者减值？

回答人：chenyiwei
该纪念金条的购买价格是否显著超过其公允价值？
如果购买价格与公允价值相当，则作为其他流动/非流动资产，后续按 “成本-减值准备”的模式计量。
如果购买价格显著高于公允价值，则应关注高价购买的原因，关注该差额是否与某一笔特定的贷款相关，是否相当于变相的利息。如果是，则在购入金条时，将购买价格超过公允价值的差额借记 “长期/短期借款——利息调整”，在该借款的存续期内按实际利率法摊销，作为对其利息费用的调整。